ACORDAO-COMPLETO-2449494

ACÓRDÃO 7294/2021 ATA 13/2021 - PRIMEIRA CÂMARA

VISTOS, relatados e discutidos estes autos de Aposentadoria, com fundamento nos arts. 1º, inciso V, e 39, inciso II, ambos da Lei 8.443, de 16 de julho de 1992, c/c o art. 259, inciso II, do Regimento Interno desta Corte de Contas, 
ACORDAM os Ministros do Tribunal de Contas da União, reunidos em sessão da 1ª Câmara, ante as razões expostas pelo Relator, em:
9.1. considerar ilegais os atos constantes das peças 2-4, relativos às aposentadorias de Marinez Gazotto, Miriam de Oliveira Lazarim e Sandra Regina Maximiano, negando-lhes o correspondente registro, nos termos do art. 260, § 1º, do Regimento Interno desta Corte de Contas; 
9.2. dispensar o ressarcimento das importâncias recebidas indevidamente de boa-fé, com fulcro na Súmula 106, desta e. Corte de Contas;
9.3. determinar ao órgão de origem que:
9.3.1. comunique às interessadas, no prazo de 15 (quinze) dias, com fundamento nos arts. 71, inciso IX, da Constituição Federal e 262 do Regimento Interno desta Corte de Contas, contados a partir da ciência da presente deliberação, o inteiro teor deste Acórdão, e, após, faça cessar os pagamentos decorrentes dos atos ora impugnados, sob pena de responsabilidade solidária da autoridade administrativa omissa;
9.3.2. promova o destaque das parcelas de quintos incorporadas pelo exercício de funções comissionadas entre 8/4/1998 e 4/9/2001, transformando-as em "Parcela Compensatória" a ser absorvida por quaisquer reajustes futuros, consoante modulação estabelecida pelo STF no âmbito do RE 638.115/CE, comunicando a este Tribunal as providências adotadas, a teor dos arts. 262, caput, do Regimento Interno e 8º, caput, da Resolução 206/2007; 
9.3.3. alerte as Sras. Marinez Gazotto, Miriam de Oliveira Lazarim e Sandra Regina Maximiano no sentido de que o efeito suspensivo proveniente da interposição de eventuais recursos, caso não providos, não as exime da devolução dos valores indevidamente percebidos após a notificação;
9.3.4. envie a esta Corte de Contas, no prazo de 30 (trinta) dias, por cópia, comprovantes de que as interessadas tiveram ciência desta deliberação; 
9.4. dar ciência desta deliberação ao Tribunal Regional do Trabalho da 15ª Região - Campinas/SP;
9.5. determinar à Sefip que:
9.5.1. acompanhe o cumprimento das determinações elencadas nos itens 9.3.1 a 9.3.4 deste Acórdão; e
9.5.2. arquive os autos.

Pessoal: Atos de Aposentadoria da unidade emissora Tribunal Regional do Trabalho da 15ª Região - Campinas/SP, enviados ao TCU pela unidade de controle interno SERVIÇO DE CONTROLE INTERNO - TRT/CAMPINAS/SP - JT para fins de análise e julgamento.

Primeira Câmara

Tribunal Regional do Trabalho da 15ª Região - Campinas/SP.

3. Interessadas: Marinez Gazotto (XXX.859.548-XX); Miriam de Oliveira Lazarim (XXX.079.208-XX); Sandra Regina Maximiano (XXX.624.658-XX).

13.1. Ministros presentes: Walton Alencar Rodrigues (Presidente), Benjamin Zymler, Vital do Rêgo e Jorge Oliveira.
13.2. Ministro-Substituto presente: Augusto Sherman Cavalcanti (Relator).

AUGUSTO SHERMAN

Cuidam os presentes autos de aposentadorias concedidas pelo Tribunal Regional do Trabalho da 15ª Região - Campinas/SP, cujos atos foram disponibilizados ao TCU por intermédio do Sistema e-Pessoal, na forma do art. 2º e 4º da Instrução Normativa TCU 78/2018.
2.		A unidade técnica, ao analisar os fundamentos legais da concessão bem como as informações prestadas pelo órgão do controle interno, lavrou a instrução vista à peça 6, adiante parcialmente transcrita, com eventuais ajustes de forma:
" (...) 
Exame das Constatações
9.	Ato: 36213/2020 - Interessado: MARINEZ GAZOTTO - CPF: XXX.859.548-XX
9.1.	Parecer do Controle Interno: considerar o ato Legal.
9.2.	Constatações e análises: 
9.2.1. Foi preenchido rubrica com 'Denominação para análise do TCU' do tipo 'VPI (13,23% e 12,23%) '. Anexar documento comprobatório do tipo 'Documento oficial'.
a.	Justificativa do Gestor de Pessoal: Rubrica incluída a partir da folha de janeiro/2015, em cumprimento ao despacho do então Desembargador Presidente do TRT 15, em razão de decisão no processo nº 2007.34.00.041467-0.Gestor anexou os seguintes documentos: PROCESSO ADMINISTRATIVO Nº 00731-97.2014.5.15.0895-Documento oficial,.
b.	Análise do Controle Interno: Justificativa do gestor esclarece pendência
c.	Análise da unidade técnica (Sefip/TCU) : Não há amparo legal para a conversão da vantagem pecuniária individual (VPI)  instituída pela Lei 10.698/2003, no valor fixo de R$ 59,87, em reajuste equivalente ao percentual (13,23%) que essa vantagem representou sobre o menor vencimento básico da Administração Pública Federal no momento de publicação da lei. No entanto, as referidas rubricas foram excluídas da ficha financeira atual.
9.2.2.	Foi preenchido rubrica com 'Denominação para análise do TCU' do tipo 'VPI (13,23% e 12,23%) '. Anexar documento comprobatório do tipo 'Documento oficial'.
a.	Justificativa do Gestor de Pessoal: Rubrica incluída a partir da folha de janeiro/2015, em cumprimento ao despacho do então Desembargador Presidente do TRT 15, em razão de decisão no processo nº 2007.34.00.041467-0.Gestor anexou os seguintes documentos: PROCESSO ADMINISTRATIVO Nº 00731-97.2014.5.15.0895-Documento oficial,.
b.	Análise do Controle Interno: Justificativa do gestor esclarece pendência
c.	Análise da unidade técnica (Sefip/TCU) : Não há amparo legal para a conversão da vantagem pecuniária individual (VPI)  instituída pela Lei 10.698/2003, no valor fixo de R$ 59,87, em reajuste equivalente ao percentual (13,23%) que essa vantagem representou sobre o menor vencimento básico da Administração Pública Federal no momento de publicação da lei. No entanto, as referidas rubricas foram excluídas da ficha financeira atual.
9.2.3.	Foi preenchido rubrica com 'Denominação para análise do TCU' do tipo 'VPI (13,23% e 12,23%) '. Anexar documento comprobatório do tipo 'Documento oficial'.
a.	Justificativa do Gestor de Pessoal: Rubrica incluída a partir da folha de janeiro/2015, em cumprimento ao despacho do então Desembargador Presidente do TRT 15, em razão de decisão no processo nº 2007.34.00.041467-0.Gestor anexou os seguintes documentos: PROCESSO ADMINISTRATIVO Nº 00731-97.2014.5.15.0895-Documento oficial,.
b.	Análise do Controle Interno: Justificativa do gestor esclarece pendência
c.	Análise da unidade técnica (Sefip/TCU) : Não há amparo legal para a conversão da vantagem pecuniária individual (VPI)  instituída pela Lei 10.698/2003, no valor fixo de R$ 59,87, em reajuste equivalente ao percentual (13,23%) que essa vantagem representou sobre o menor vencimento básico da Administração Pública Federal no momento de publicação da lei. No entanto, as referidas rubricas foram excluídas da ficha financeira atual.
9.2.4.	Foi preenchido rubrica com 'Denominação para análise do TCU' do tipo 'VPI (13,23% e 12,23%) '. Anexar documento comprobatório do tipo 'Documento oficial'.
a.	Justificativa do Gestor de Pessoal: Rubrica incluída a partir da folha de janeiro/2015, em cumprimento ao despacho do então Desembargador Presidente do TRT 15, em razão de decisão no processo nº 2007.34.00.041467-0.Gestor anexou os seguintes documentos: PROCESSO ADMINISTRATIVO Nº 00731-97.2014.5.15.0895-Documento oficial,.
b.	Análise do Controle Interno: Justificativa do gestor esclarece pendência
c.	Análise da unidade técnica (Sefip/TCU) : Não há amparo legal para a conversão da vantagem pecuniária individual (VPI)  instituída pela Lei 10.698/2003, no valor fixo de R$ 59,87, em reajuste equivalente ao percentual (13,23%) que essa vantagem representou sobre o menor vencimento básico da Administração Pública Federal no momento de publicação da lei. No entanto, as referidas rubricas foram excluídas da ficha financeira atual.
9.2.5.	Foi informado rubrica '9710 - VPI - 12,23% GAJ CARGO INATIVO (Vantagem de caráter geral - VPI (13,23% e 12,23%) ) ' com amparo em decisão judicial.
a.	Justificativa do Gestor de Pessoal: Não há. Verificação efetuada no âmbito do TCU.
b.	Análise do Controle Interno:  Não há. Verificação efetuada no âmbito do TCU.
c.	Análise da unidade técnica (Sefip/TCU) : Não há amparo legal para a conversão da vantagem pecuniária individual (VPI)  instituída pela Lei 10.698/2003, no valor fixo de R$ 59,87, em reajuste equivalente ao percentual (13,23%) que essa vantagem representou sobre o menor vencimento básico da Administração Pública Federal no momento de publicação da lei. No entanto, as referidas rubricas foram excluídas da ficha financeira atual.
9.2.6.	Foi informado rubrica '1910 - VPI - 12,23% VENC. SERV. INAT. (Vantagem de caráter geral - VPI (13,23% e 12,23%) ) ' com amparo em decisão judicial.
a.	Justificativa do Gestor de Pessoal: Não há. Verificação efetuada no âmbito do TCU.
b.	Análise do Controle Interno:  Não há. Verificação efetuada no âmbito do TCU.
c.	Análise da unidade técnica (Sefip/TCU) : Não há amparo legal para a conversão da vantagem pecuniária individual (VPI)  instituída pela Lei 10.698/2003, no valor fixo de R$ 59,87, em reajuste equivalente ao percentual (13,23%) que essa vantagem representou sobre o menor vencimento básico da Administração Pública Federal no momento de publicação da lei. No entanto, as referidas rubricas foram excluídas da ficha financeira atual.
9.2.7.	Foi informado rubrica '14610 - VPI - 12,23% GATS INATIVO (Vantagem de caráter geral - VPI (13,23% e 12,23%) ) ' com amparo em decisão judicial.
a.	Justificativa do Gestor de Pessoal: Não há. Verificação efetuada no âmbito do TCU.
b.	Análise do Controle Interno:  Não há. Verificação efetuada no âmbito do TCU.
c.	Análise da unidade técnica (Sefip/TCU) : Não há amparo legal para a conversão da vantagem pecuniária individual (VPI)  instituída pela Lei 10.698/2003, no valor fixo de R$ 59,87, em reajuste equivalente ao percentual (13,23%) que essa vantagem representou sobre o menor vencimento básico da Administração Pública Federal no momento de publicação da lei. No entanto, as referidas rubricas foram excluídas da ficha financeira atual.
9.2.8.	Foi informado rubrica '23710 - VPI - 12,23% VPNI INATIVO (Vantagem de caráter geral - VPI (13,23% e 12,23%) ) ' com amparo em decisão judicial.
a.	Justificativa do Gestor de Pessoal: Não há. Verificação efetuada no âmbito do TCU.
b.	Análise do Controle Interno:  Não há. Verificação efetuada no âmbito do TCU.
c.	Análise da unidade técnica (Sefip/TCU) : Não há amparo legal para a conversão da vantagem pecuniária individual (VPI)  instituída pela Lei 10.698/2003, no valor fixo de R$ 59,87, em reajuste equivalente ao percentual (13,23%) que essa vantagem representou sobre o menor vencimento básico da Administração Pública Federal no momento de publicação da lei. No entanto, as referidas rubricas foram excluídas da ficha financeira atual.
9.2.9.	Houve o registro de pelo menos uma rubrica com 'Denominação para análise pelo TCU = Vantagem de caráter geral (9710 - VPI - 12,23% GAJ CARGO INATIVO (Vantagem de caráter geral - VPI (13,23% e 12,23%) ) - R$ 28,15) .
a.	Justificativa do Gestor de Pessoal: Não há. Verificação efetuada no âmbito do TCU.
b.	Análise do Controle Interno:  Não há. Verificação efetuada no âmbito do TCU.
c.	Análise da unidade técnica (Sefip/TCU) : Não há amparo legal para a conversão da vantagem pecuniária individual (VPI)  instituída pela Lei 10.698/2003, no valor fixo de R$ 59,87, em reajuste equivalente ao percentual (13,23%) que essa vantagem representou sobre o menor vencimento básico da Administração Pública Federal no momento de publicação da lei. No entanto, as referidas rubricas foram excluídas da ficha financeira atual.
9.2.10.	Houve o registro de pelo menos uma rubrica com 'Denominação para análise pelo TCU = Vantagem de caráter geral (1910 - VPI - 12,23% VENC. SERV. INAT. (Vantagem de caráter geral - VPI (13,23% e 12,23%) ) - R$ 234,55) .
a.	Justificativa do Gestor de Pessoal: Não há. Verificação efetuada no âmbito do TCU.
b.	Análise do Controle Interno:  Não há. Verificação efetuada no âmbito do TCU.
c.	Análise da unidade técnica (Sefip/TCU) : Não há amparo legal para a conversão da vantagem pecuniária individual (VPI)  instituída pela Lei 10.698/2003, no valor fixo de R$ 59,87, em reajuste equivalente ao percentual (13,23%) que essa vantagem representou sobre o menor vencimento básico da Administração Pública Federal no momento de publicação da lei. No entanto, as referidas rubricas foram excluídas da ficha financeira atual.
9.2.11.	Houve o registro de pelo menos uma rubrica com 'Denominação para análise pelo TCU = Vantagem de caráter geral (14610 - VPI - 12,23% GATS INATIVO (Vantagem de caráter geral - VPI (13,23% e 12,23%) ) - R$ 21,11) .
a.	Justificativa do Gestor de Pessoal: Não há. Verificação efetuada no âmbito do TCU.
b.	Análise do Controle Interno:  Não há. Verificação efetuada no âmbito do TCU.
c.	Análise da unidade técnica (Sefip/TCU) : Não há amparo legal para a conversão da vantagem pecuniária individual (VPI)  instituída pela Lei 10.698/2003, no valor fixo de R$ 59,87, em reajuste equivalente ao percentual (13,23%) que essa vantagem representou sobre o menor vencimento básico da Administração Pública Federal no momento de publicação da lei. No entanto, as referidas rubricas foram excluídas da ficha financeira atual.
9.2.12.	Houve o registro de pelo menos uma rubrica com 'Denominação para análise pelo TCU = Vantagem de caráter geral (23710 - VPI - 12,23% VPNI INATIVO (Vantagem de caráter geral - VPI (13,23% e 12,23%) ) - R$ 415,87) .
a.	Justificativa do Gestor de Pessoal: Não há. Verificação efetuada no âmbito do TCU.
b.	Análise do Controle Interno:  Não há. Verificação efetuada no âmbito do TCU.
c.	Análise da unidade técnica (Sefip/TCU) : Não há amparo legal para a conversão da vantagem pecuniária individual (VPI)  instituída pela Lei 10.698/2003, no valor fixo de R$ 59,87, em reajuste equivalente ao percentual (13,23%) que essa vantagem representou sobre o menor vencimento básico da Administração Pública Federal no momento de publicação da lei. No entanto, as referidas rubricas foram excluídas da ficha financeira atual.
9.2.13.	Houve o registro de pelo menos uma rubrica com 'Denominação para análise pelo TCU = Vantagem de caráter pessoal (23700 - VPNI INATIVO (Vantagem de caráter pessoal - Incorporação de quintos/décimos de função) - R$ 3.434,43) .
a.	Justificativa do Gestor de Pessoal: Não há. Verificação efetuada no âmbito do TCU.
b.	Análise do Controle Interno:  Não há. Verificação efetuada no âmbito do TCU.
c.	Análise da unidade técnica (Sefip/TCU) :
'É ilegal a incorporação de quintos após 8/4/1998, devendo-se, no entanto, observar a modulação dos efeitos do RE 638.115/CE. A jurisprudência desta Corte se firmou no sentido de que é irregular o pagamento de parcelas de quintos/décimos incorporadas relativas ao período 8/4/1998 a 4/9/2001 ainda que a incorporação tenha sido assegurada por decisão judicial transitada em julgado (Acórdão 2737/2019-TCU-Segunda Câmara) .No caso em análise, por ter sido concedido com base em decisão administrativa, a vantagem deve ser transformada em ''parcela complementar'', a ser absorvida por reajustes futuros.'
9.2.14.	Ato e-Pessoal em substituição a ato Sisac devolvido de acordo com comunicado da presidência do TCU.
a.	Justificativa do Gestor de Pessoal: Não há. Verificação efetuada no âmbito do TCU.
b.	Análise do Controle Interno:  Não há. Verificação efetuada no âmbito do TCU.
c.	Análise da unidade técnica (Sefip/TCU) : Ato em substituição a ato SISAC devolvido com entrada original no TCU na data de 17/5/2016.
9.2.15.	No tempo calculado para fins de anuênio foram computados períodos não contínuos.
a.	Justificativa do Gestor de Pessoal: Não há. Verificação efetuada no âmbito do TCU.
b.	Análise do Controle Interno:  Não há. Verificação efetuada no âmbito do TCU.
c.	Análise da unidade técnica (Sefip/TCU) : Não se constatou irregularidade na contagem de tempo para fins de anuênios.
9.3.	O detalhamento da inconsistência acima elencada encontra-se no anexo II dessa instrução. 
9.4.	Encaminhamento do ato: 
9.4.1.	Considerar ILEGAL e recusar registro  do ato de Aposentadoria de MARINEZ GAZOTTO do quadro de pessoal do órgão/entidade Tribunal Regional do Trabalho da 15ª Região - Campinas/SP, com base nos arts. 71, inciso III, da Constituição Federal, 1º, inciso V, e 39, inciso II, da Lei 8.443/1992 e 260, § 1º, do Regimento Interno.
9.4.2.	Com fulcro no art. 262, caput, do Regimento Interno deste Tribunal, determinar ao órgão/entidade Tribunal Regional do Trabalho da 15ª Região - Campinas/SP que: 
a.	dê ciência, no prazo de quinze dias, contados da notificação, do inteiro teor desta deliberação ao interessado, alertando-o de que o efeito suspensivo proveniente da interposição de eventuais recursos junto ao TCU não o exime da devolução dos valores percebidos indevidamente, caso o recurso não seja provido.
b.	informe o teor do acórdão que vier a ser prolatado, encaminhando ao TCU, no prazo de trinta dias, comprovante da data de ciência pelo interessado, nos termos do art. 4º, § 3º, da Resolução TCU 170/2004.
c.	dispense a devolução dos valores indevidamente recebidos de boa-fé até a data da ciência do órgão/entidade Tribunal Regional do Trabalho da 15ª Região - Campinas/SP, do acórdão que vier a ser proferido, com base no Enunciado 106 da Súmula da Jurisprudência do TCU.
10.	Ato: 36568/2020 - Interessado: MIRIAM DE OLIVEIRA LAZARIM - CPF: XXX.079.208-XX
10.1.	Parecer do Controle Interno: considerar o ato Legal.
10.2.	Constatações e análises: 
10.2.1.	Foi preenchido rubrica com 'Denominação para análise do TCU' do tipo 'VPI (13,23% e 12,23%) '. Anexar documento comprobatório do tipo 'Documento oficial'.
a.	Justificativa do Gestor de Pessoal: Despacho do Presidente do TRT 15, de 07 de janeiro de 2015, determinando a incorporação de 13,23% à remuneração dos servidores representados pela Anajustra na ação judicial nº 2007.34.00.041467-0, já anexada neste formulário.Gestor anexou os seguintes documentos: PROCESSO ADMINISTRATIVO N°000731-97.2014.5.15.0895-Documento oficial,.
b.	Análise do Controle Interno: Justificativa do gestor esclarece pendência
c.	Análise da unidade técnica (Sefip/TCU) : Não há amparo legal para a conversão da vantagem pecuniária individual (VPI)  instituída pela Lei 10.698/2003, no valor fixo de R$ 59,87, em reajuste equivalente ao percentual (13,23%) que essa vantagem representou sobre o menor vencimento básico da Administração Pública Federal no momento de publicação da lei. No entanto, as referidas rubricas foram excluídas da ficha financeira atual.
10.2.2.	Foi preenchido rubrica com 'Denominação para análise do TCU' do tipo 'VPI (13,23% e 12,23%) '. Anexar documento comprobatório do tipo 'Documento oficial'.
a.	Justificativa do Gestor de Pessoal: Despacho do Presidente do TRT 15, de 07 de janeiro de 2015, determinando a incorporação de 13,23% à remuneração dos servidores representados pela Anajustra na ação judicial nº 2007.34.00.041467-0, já anexada neste formulário.Gestor anexou os seguintes documentos: PROCESSO ADMINISTRATIVO N°000731-97.2014.5.15.0895-Documento oficial,.
b.	Análise do Controle Interno: Justificativa do gestor esclarece pendência
c.	Análise da unidade técnica (Sefip/TCU) : Não há amparo legal para a conversão da vantagem pecuniária individual (VPI)  instituída pela Lei 10.698/2003, no valor fixo de R$ 59,87, em reajuste equivalente ao percentual (13,23%) que essa vantagem representou sobre o menor vencimento básico da Administração Pública Federal no momento de publicação da lei. No entanto, as referidas rubricas foram excluídas da ficha financeira atual.
10.2.3.	Foi preenchido rubrica com 'Denominação para análise do TCU' do tipo 'VPI (13,23% e 12,23%) '. Anexar documento comprobatório do tipo 'Documento oficial'.
a.	Justificativa do Gestor de Pessoal: Despacho do Presidente do TRT 15, de 07 de janeiro de 2015, determinando a incorporação de 13,23% à remuneração dos servidores representados pela Anajustra na ação judicial nº 2007.34.00.041467-0, já anexada neste formulário.Gestor anexou os seguintes documentos: PROCESSO ADMINISTRATIVO N°000731-97.2014.5.15.0895-Documento oficial,.
b.	Análise do Controle Interno: Justificativa do gestor esclarece pendência
c.	Análise da unidade técnica (Sefip/TCU) : Não há amparo legal para a conversão da vantagem pecuniária individual (VPI)  instituída pela Lei 10.698/2003, no valor fixo de R$ 59,87, em reajuste equivalente ao percentual (13,23%) que essa vantagem representou sobre o menor vencimento básico da Administração Pública Federal no momento de publicação da lei. No entanto, as referidas rubricas foram excluídas da ficha financeira atual.
10.2.4.	Foi preenchido rubrica com 'Denominação para análise do TCU' do tipo 'VPI (13,23% e 12,23%) '. Anexar documento comprobatório do tipo 'Documento oficial'.
a.	Justificativa do Gestor de Pessoal: Despacho do Presidente do TRT 15, de 07 de janeiro de 2015, determinando a incorporação de 13,23% à remuneração dos servidores representados pela Anajustra na ação judicial nº 2007.34.00.041467-0, já anexada neste formulário.Gestor anexou os seguintes documentos: PROCESSO ADMINISTRATIVO N°000731-97.2014.5.15.0895-Documento oficial,.
b.	Análise do Controle Interno: Justificativa do gestor esclarece pendência
c.	Análise da unidade técnica (Sefip/TCU) : Não há amparo legal para a conversão da vantagem pecuniária individual (VPI)  instituída pela Lei 10.698/2003, no valor fixo de R$ 59,87, em reajuste equivalente ao percentual (13,23%) que essa vantagem representou sobre o menor vencimento básico da Administração Pública Federal no momento de publicação da lei. No entanto, as referidas rubricas foram excluídas da ficha financeira atual.
10.2.5.	Foi informado rubrica '1910 - VPI - 12,23% VENC. SERV. INAT. (Vantagem de caráter geral - VPI (13,23% e 12,23%) ) ' com amparo em decisão judicial.
a.	Justificativa do Gestor de Pessoal: Não há. Verificação efetuada no âmbito do TCU.
b.	Análise do Controle Interno:  Não há. Verificação efetuada no âmbito do TCU.
c.	Análise da unidade técnica (Sefip/TCU) : Não há amparo legal para a conversão da vantagem pecuniária individual (VPI)  instituída pela Lei 10.698/2003, no valor fixo de R$ 59,87, em reajuste equivalente ao percentual (13,23%) que essa vantagem representou sobre o menor vencimento básico da Administração Pública Federal no momento de publicação da lei. No entanto, as referidas rubricas foram excluídas da ficha financeira atual.
10.2.6.	Foi informado rubrica '9710 - VPI - 12,23% GAJ CARGO INATIVO (Vantagem de caráter geral - VPI (13,23% e 12,23%) ) ' com amparo em decisão judicial.
a.	Justificativa do Gestor de Pessoal: Não há. Verificação efetuada no âmbito do TCU.
b.	Análise do Controle Interno:  Não há. Verificação efetuada no âmbito do TCU.
c.	Análise da unidade técnica (Sefip/TCU) : Não há amparo legal para a conversão da vantagem pecuniária individual (VPI)  instituída pela Lei 10.698/2003, no valor fixo de R$ 59,87, em reajuste equivalente ao percentual (13,23%) que essa vantagem representou sobre o menor vencimento básico da Administração Pública Federal no momento de publicação da lei. No entanto, as referidas rubricas foram excluídas da ficha financeira atual.
10.2.7.	Foi informado rubrica '14610 - VPI - 12,23% GATS INATIVO (Vantagem de caráter geral - VPI (13,23% e 12,23%) ) ' com amparo em decisão judicial.
a.	Justificativa do Gestor de Pessoal: Não há. Verificação efetuada no âmbito do TCU.
b.	Análise do Controle Interno:  Não há. Verificação efetuada no âmbito do TCU.
c.	Análise da unidade técnica (Sefip/TCU) : Não há amparo legal para a conversão da vantagem pecuniária individual (VPI)  instituída pela Lei 10.698/2003, no valor fixo de R$ 59,87, em reajuste equivalente ao percentual (13,23%) que essa vantagem representou sobre o menor vencimento básico da Administração Pública Federal no momento de publicação da lei. No entanto, as referidas rubricas foram excluídas da ficha financeira atual.
10.2.8.	Foi informado rubrica '23710 - VPI - 12,23% VPNI INATIVO (Vantagem de caráter geral - VPI (13,23% e 12,23%) ) ' com amparo em decisão judicial.
a.	Justificativa do Gestor de Pessoal: Não há. Verificação efetuada no âmbito do TCU.
b.	Análise do Controle Interno:  Não há. Verificação efetuada no âmbito do TCU.
c.	Análise da unidade técnica (Sefip/TCU) : Não há amparo legal para a conversão da vantagem pecuniária individual (VPI)  instituída pela Lei 10.698/2003, no valor fixo de R$ 59,87, em reajuste equivalente ao percentual (13,23%) que essa vantagem representou sobre o menor vencimento básico da Administração Pública Federal no momento de publicação da lei. No entanto, as referidas rubricas foram excluídas da ficha financeira atual.
10.2.9.	Houve o registro de pelo menos uma rubrica com 'Denominação para análise pelo TCU = Vantagem de caráter geral (1910 - VPI - 12,23% VENC. SERV. INAT. (Vantagem de caráter geral - VPI (13,23% e 12,23%) ) - R$ 234,55) .
a.	Justificativa do Gestor de Pessoal: Não há. Verificação efetuada no âmbito do TCU.
b.	Análise do Controle Interno:  Não há. Verificação efetuada no âmbito do TCU.
c.	Análise da unidade técnica (Sefip/TCU) : Não há amparo legal para a conversão da vantagem pecuniária individual (VPI)  instituída pela Lei 10.698/2003, no valor fixo de R$ 59,87, em reajuste equivalente ao percentual (13,23%) que essa vantagem representou sobre o menor vencimento básico da Administração Pública Federal no momento de publicação da lei. No entanto, as referidas rubricas foram excluídas da ficha financeira atual.
10.2.10.	Houve o registro de pelo menos uma rubrica com 'Denominação para análise pelo TCU = Vantagem de caráter geral (9710 - VPI - 12,23% GAJ CARGO INATIVO (Vantagem de caráter geral - VPI (13,23% e 12,23%) ) - R$ 28,15) .
a.	Justificativa do Gestor de Pessoal: Não há. Verificação efetuada no âmbito do TCU.
b.	Análise do Controle Interno:  Não há. Verificação efetuada no âmbito do TCU.
c.	Análise da unidade técnica (Sefip/TCU) : Não há amparo legal para a conversão da vantagem pecuniária individual (VPI)  instituída pela Lei 10.698/2003, no valor fixo de R$ 59,87, em reajuste equivalente ao percentual (13,23%) que essa vantagem representou sobre o menor vencimento básico da Administração Pública Federal no momento de publicação da lei. No entanto, as referidas rubricas foram excluídas da ficha financeira atual.
10.2.11.	Houve o registro de pelo menos uma rubrica com 'Denominação para análise pelo TCU = Vantagem de caráter geral (14610 - VPI - 12,23% GATS INATIVO (Vantagem de caráter geral - VPI (13,23% e 12,23%) ) - R$ 39,87) .
a.	Justificativa do Gestor de Pessoal: Não há. Verificação efetuada no âmbito do TCU.
b.	Análise do Controle Interno:  Não há. Verificação efetuada no âmbito do TCU.
c.	Análise da unidade técnica (Sefip/TCU) : Não há amparo legal para a conversão da vantagem pecuniária individual (VPI)  instituída pela Lei 10.698/2003, no valor fixo de R$ 59,87, em reajuste equivalente ao percentual (13,23%) que essa vantagem representou sobre o menor vencimento básico da Administração Pública Federal no momento de publicação da lei. No entanto, as referidas rubricas foram excluídas da ficha financeira atual.
10.2.12.	Houve o registro de pelo menos uma rubrica com 'Denominação para análise pelo TCU = Vantagem de caráter geral (23710 - VPI - 12,23% VPNI INATIVO (Vantagem de caráter geral - VPI (13,23% e 12,23%) ) - R$ 256,91) .
a.	Justificativa do Gestor de Pessoal: Não há. Verificação efetuada no âmbito do TCU.
b.	Análise do Controle Interno:  Não há. Verificação efetuada no âmbito do TCU.
c.	Análise da unidade técnica (Sefip/TCU) : Não há amparo legal para a conversão da vantagem pecuniária individual (VPI)  instituída pela Lei 10.698/2003, no valor fixo de R$ 59,87, em reajuste equivalente ao percentual (13,23%) que essa vantagem representou sobre o menor vencimento básico da Administração Pública Federal no momento de publicação da lei. No entanto, as referidas rubricas foram excluídas da ficha financeira atual.
10.2.13.	Houve o registro de pelo menos uma rubrica com 'Denominação para análise pelo TCU = Vantagem de caráter pessoal (23700 - VPNI INATIVO (Vantagem de caráter pessoal - Incorporação de quintos/décimos de função) - R$ 2.121,65) .
a.	Justificativa do Gestor de Pessoal: Não há. Verificação efetuada no âmbito do TCU.
b.	Análise do Controle Interno:  Não há. Verificação efetuada no âmbito do TCU.
c.	Análise da unidade técnica (Sefip/TCU) :
'É ilegal a incorporação de quintos após 8/4/1998, devendo-se, no entanto, observar a modulação dos efeitos do RE 638.115/CE. A jurisprudência desta Corte se firmou no sentido de que é irregular o pagamento de parcelas de quintos/décimos incorporadas relativas ao período 8/4/1998 a 4/9/2001 ainda que a incorporação tenha sido assegurada por decisão judicial transitada em julgado (Acórdão 2737/2019-TCU-Segunda Câmara) .No caso em análise, por ter sido concedido com base em decisão administrativa, a vantagem deve ser transformada em ''parcela complementar'', a ser absorvida por reajustes futuros.'
10.2.14.	No tempo calculado para fins de anuênio foram computados períodos não contínuos.
a.	Justificativa do Gestor de Pessoal: Não há. Verificação efetuada no âmbito do TCU.
b.	Análise do Controle Interno:  Não há. Verificação efetuada no âmbito do TCU.
c.	Análise da unidade técnica (Sefip/TCU) : Não se constatou irregularidade na contagem de tempo para fins de anuênios.
10.2.15.	Ato e-Pessoal em substituição a ato Sisac devolvido de acordo com comunicado da presidência do TCU.
a.	Justificativa do Gestor de Pessoal: Não há. Verificação efetuada no âmbito do TCU.
b.	Análise do Controle Interno:  Não há. Verificação efetuada no âmbito do TCU.
c.	Análise da unidade técnica (Sefip/TCU) : Ato em substituição a ato SISAC devolvido com entrada original no TCU na data de 17/5/2016.
10.3.	O detalhamento da inconsistência acima elencada encontra-se no anexo II dessa instrução. 
10.4.	Encaminhamento do ato: 
10.4.1.	Considerar ILEGAL e recusar registro  do ato de Aposentadoria de MIRIAM DE OLIVEIRA LAZARIM do quadro de pessoal do órgão/entidade Tribunal Regional do Trabalho da 15ª Região - Campinas/SP, com base nos arts. 71, inciso III, da Constituição Federal, 1º, inciso V, e 39, inciso II, da Lei 8.443/1992 e 260, § 1º, do Regimento Interno.
10.4.2.	Com fulcro no art. 262, caput, do Regimento Interno deste Tribunal, determinar ao órgão/entidade Tribunal Regional do Trabalho da 15ª Região - Campinas/SP que: 
a.	dê ciência, no prazo de quinze dias, contados da notificação, do inteiro teor desta deliberação ao interessado, alertando-o de que o efeito suspensivo proveniente da interposição de eventuais recursos junto ao TCU não o exime da devolução dos valores percebidos indevidamente, caso o recurso não seja provido.
b.	informe o teor do acórdão que vier a ser prolatado, encaminhando ao TCU, no prazo de trinta dias, comprovante da data de ciência pelo interessado, nos termos do art. 4º, § 3º, da Resolução TCU 170/2004.
c.	dispense a devolução dos valores indevidamente recebidos de boa-fé até a data da ciência do órgão/entidade Tribunal Regional do Trabalho da 15ª Região - Campinas/SP, do acórdão que vier a ser proferido, com base no Enunciado 106 da Súmula da Jurisprudência do TCU.
11.	Ato: 36653/2020 - Interessado: SANDRA REGINA MAXIMIANO - CPF: XXX.624.658-XX
11.1.	Parecer do Controle Interno: considerar o ato Legal.
11.2.	Constatações e análises: 
11.2.1.	Foi preenchido rubrica com 'Denominação para análise do TCU' do tipo 'VPI (13,23% e 12,23%) '. Anexar documento comprobatório do tipo 'Documento oficial'.
a.	Justificativa do Gestor de Pessoal: Despacho do Presidente do TRT 15, de 07 de janeiro de 2015, determinando a incorporação de 13,23% à remuneração dos servidores representados pela Anajustra na ação judicial nº 2007.34.00.041467-0, já anexada neste formulário.Gestor anexou os seguintes documentos: PROCESSO ADMINISTRATIVO N°000731-97.2014.5.15.0895-Documento oficial,.
b.	Análise do Controle Interno: Justificativa do gestor esclarece pendência
c.	Análise da unidade técnica (Sefip/TCU) : Não há amparo legal para a conversão da vantagem pecuniária individual (VPI)  instituída pela Lei 10.698/2003, no valor fixo de R$ 59,87, em reajuste equivalente ao percentual (13,23%) que essa vantagem representou sobre o menor vencimento básico da Administração Pública Federal no momento de publicação da lei. No entanto, as referidas rubricas foram excluídas da ficha financeira atual.
11.2.2.	Foi preenchido rubrica com 'Denominação para análise do TCU' do tipo 'VPI (13,23% e 12,23%) '. Anexar documento comprobatório do tipo 'Documento oficial'.
a.	Justificativa do Gestor de Pessoal: Despacho do Presidente do TRT 15, de 07 de janeiro de 2015, determinando a incorporação de 13,23% à remuneração dos servidores representados pela Anajustra na ação judicial nº 2007.34.00.041467-0, já anexada neste formulário.Gestor anexou os seguintes documentos: PROCESSO ADMINISTRATIVO N°000731-97.2014.5.15.0895-Documento oficial,.
b.	Análise do Controle Interno: Justificativa do gestor esclarece pendência
c.	Análise da unidade técnica (Sefip/TCU) : Não há amparo legal para a conversão da vantagem pecuniária individual (VPI)  instituída pela Lei 10.698/2003, no valor fixo de R$ 59,87, em reajuste equivalente ao percentual (13,23%) que essa vantagem representou sobre o menor vencimento básico da Administração Pública Federal no momento de publicação da lei. No entanto, as referidas rubricas foram excluídas da ficha financeira atual.
11.2.3.	Foi preenchido rubrica com 'Denominação para análise do TCU' do tipo 'VPI (13,23% e 12,23%) '. Anexar documento comprobatório do tipo 'Documento oficial'.
a.	Justificativa do Gestor de Pessoal: Despacho do Presidente do TRT 15, de 07 de janeiro de 2015, determinando a incorporação de 13,23% à remuneração dos servidores representados pela Anajustra na ação judicial nº 2007.34.00.041467-0, já anexada neste formulário.Gestor anexou os seguintes documentos: PROCESSO ADMINISTRATIVO N°000731-97.2014.5.15.0895-Documento oficial,.
b.	Análise do Controle Interno: Justificativa do gestor esclarece pendência
c.	Análise da unidade técnica (Sefip/TCU) : Não há amparo legal para a conversão da vantagem pecuniária individual (VPI)  instituída pela Lei 10.698/2003, no valor fixo de R$ 59,87, em reajuste equivalente ao percentual (13,23%) que essa vantagem representou sobre o menor vencimento básico da Administração Pública Federal no momento de publicação da lei. No entanto, as referidas rubricas foram excluídas da ficha financeira atual.
11.2.4.	Foi preenchido rubrica com 'Denominação para análise do TCU' do tipo 'VPI (13,23% e 12,23%) '. Anexar documento comprobatório do tipo 'Documento oficial'.
a.	Justificativa do Gestor de Pessoal: Despacho do Presidente do TRT 15, de 07 de janeiro de 2015, determinando a incorporação de 13,23% à remuneração dos servidores representados pela Anajustra na ação judicial nº 2007.34.00.041467-0, já anexada neste formulário.Gestor anexou os seguintes documentos: PROCESSO ADMINISTRATIVO N°000731-97.2014.5.15.0895-Documento oficial,.
b.	Análise do Controle Interno: Justificativa do gestor esclarece pendência
c.	Análise da unidade técnica (Sefip/TCU) : Não há amparo legal para a conversão da vantagem pecuniária individual (VPI)  instituída pela Lei 10.698/2003, no valor fixo de R$ 59,87, em reajuste equivalente ao percentual (13,23%) que essa vantagem representou sobre o menor vencimento básico da Administração Pública Federal no momento de publicação da lei. No entanto, as referidas rubricas foram excluídas da ficha financeira atual.
11.2.5.	Foi informado rubrica '1910 - VPI - 12,23% VENC. SERV. INAT. (Vantagem de caráter geral - VPI (13,23% e 12,23%) ) ' com amparo em decisão judicial.
a.	Justificativa do Gestor de Pessoal: Não há. Verificação efetuada no âmbito do TCU.
b.	Análise do Controle Interno:  Não há. Verificação efetuada no âmbito do TCU.
c.	Análise da unidade técnica (Sefip/TCU) : Não há amparo legal para a conversão da vantagem pecuniária individual (VPI)  instituída pela Lei 10.698/2003, no valor fixo de R$ 59,87, em reajuste equivalente ao percentual (13,23%) que essa vantagem representou sobre o menor vencimento básico da Administração Pública Federal no momento de publicação da lei. No entanto, as referidas rubricas foram excluídas da ficha financeira atual.
11.2.6.	Foi informado rubrica '9710 - VPI - 12,23% GAJ CARGO INATIVO (Vantagem de caráter geral - VPI (13,23% e 12,23%) ) ' com amparo em decisão judicial.
a.	Justificativa do Gestor de Pessoal: Não há. Verificação efetuada no âmbito do TCU.
b.	Análise do Controle Interno:  Não há. Verificação efetuada no âmbito do TCU.
c.	Análise da unidade técnica (Sefip/TCU) : Não há amparo legal para a conversão da vantagem pecuniária individual (VPI)  instituída pela Lei 10.698/2003, no valor fixo de R$ 59,87, em reajuste equivalente ao percentual (13,23%) que essa vantagem representou sobre o menor vencimento básico da Administração Pública Federal no momento de publicação da lei. No entanto, as referidas rubricas foram excluídas da ficha financeira atual.
11.2.7.	Foi informado rubrica '14610 - VPI - 12,23% GATS INATIVO (Vantagem de caráter geral - VPI (13,23% e 12,23%) ) ' com amparo em decisão judicial.
a.	Justificativa do Gestor de Pessoal: Não há. Verificação efetuada no âmbito do TCU.
b.	Análise do Controle Interno:  Não há. Verificação efetuada no âmbito do TCU.
c.	Análise da unidade técnica (Sefip/TCU) : Não há amparo legal para a conversão da vantagem pecuniária individual (VPI)  instituída pela Lei 10.698/2003, no valor fixo de R$ 59,87, em reajuste equivalente ao percentual (13,23%) que essa vantagem representou sobre o menor vencimento básico da Administração Pública Federal no momento de publicação da lei. No entanto, as referidas rubricas foram excluídas da ficha financeira atual.
11.2.8.	Foi informado rubrica '23710 - VPI - 12,23% VPNI INATIVO (Vantagem de caráter geral - VPI (13,23% e 12,23%) ) ' com amparo em decisão judicial.
a.	Justificativa do Gestor de Pessoal: Não há. Verificação efetuada no âmbito do TCU.
b.	Análise do Controle Interno:  Não há. Verificação efetuada no âmbito do TCU.
c.	Análise da unidade técnica (Sefip/TCU) : Não há amparo legal para a conversão da vantagem pecuniária individual (VPI)  instituída pela Lei 10.698/2003, no valor fixo de R$ 59,87, em reajuste equivalente ao percentual (13,23%) que essa vantagem representou sobre o menor vencimento básico da Administração Pública Federal no momento de publicação da lei. No entanto, as referidas rubricas foram excluídas da ficha financeira atual.
11.2.9.	Houve o registro de pelo menos uma rubrica com 'Denominação para análise pelo TCU = Vantagem de caráter geral (1910 - VPI - 12,23% VENC. SERV. INAT. (Vantagem de caráter geral - VPI (13,23% e 12,23%) ) - R$ 234,55) .
a.	Justificativa do Gestor de Pessoal: Não há. Verificação efetuada no âmbito do TCU.
b.	Análise do Controle Interno:  Não há. Verificação efetuada no âmbito do TCU.
c.	Análise da unidade técnica (Sefip/TCU) : Não há amparo legal para a conversão da vantagem pecuniária individual (VPI)  instituída pela Lei 10.698/2003, no valor fixo de R$ 59,87, em reajuste equivalente ao percentual (13,23%) que essa vantagem representou sobre o menor vencimento básico da Administração Pública Federal no momento de publicação da lei. No entanto, as referidas rubricas foram excluídas da ficha financeira atual.
11.2.10.	Houve o registro de pelo menos uma rubrica com 'Denominação para análise pelo TCU = Vantagem de caráter geral (9710 - VPI - 12,23% GAJ CARGO INATIVO (Vantagem de caráter geral - VPI (13,23% e 12,23%) ) - R$ 28,15) .
a.	Justificativa do Gestor de Pessoal: Não há. Verificação efetuada no âmbito do TCU.
b.	Análise do Controle Interno:  Não há. Verificação efetuada no âmbito do TCU.
c.	Análise da unidade técnica (Sefip/TCU) : Não há amparo legal para a conversão da vantagem pecuniária individual (VPI)  instituída pela Lei 10.698/2003, no valor fixo de R$ 59,87, em reajuste equivalente ao percentual (13,23%) que essa vantagem representou sobre o menor vencimento básico da Administração Pública Federal no momento de publicação da lei. No entanto, as referidas rubricas foram excluídas da ficha financeira atual.
11.2.11.	Houve o registro de pelo menos uma rubrica com 'Denominação para análise pelo TCU = Vantagem de caráter geral (14610 - VPI - 12,23% GATS INATIVO (Vantagem de caráter geral - VPI (13,23% e 12,23%) ) - R$ 9,38) .
a.	Justificativa do Gestor de Pessoal: Não há. Verificação efetuada no âmbito do TCU.
b.	Análise do Controle Interno:  Não há. Verificação efetuada no âmbito do TCU.
c.	Análise da unidade técnica (Sefip/TCU) : Não há amparo legal para a conversão da vantagem pecuniária individual (VPI)  instituída pela Lei 10.698/2003, no valor fixo de R$ 59,87, em reajuste equivalente ao percentual (13,23%) que essa vantagem representou sobre o menor vencimento básico da Administração Pública Federal no momento de publicação da lei. No entanto, as referidas rubricas foram excluídas da ficha financeira atual.
11.2.12.	Houve o registro de pelo menos uma rubrica com 'Denominação para análise pelo TCU = Vantagem de caráter geral (23710 - VPI - 12,23% VPNI INATIVO (Vantagem de caráter geral - VPI (13,23% e 12,23%) ) - R$ 361,38) .
a.	Justificativa do Gestor de Pessoal: Não há. Verificação efetuada no âmbito do TCU.
b.	Análise do Controle Interno:  Não há. Verificação efetuada no âmbito do TCU.
c.	Análise da unidade técnica (Sefip/TCU) : Não há amparo legal para a conversão da vantagem pecuniária individual (VPI)  instituída pela Lei 10.698/2003, no valor fixo de R$ 59,87, em reajuste equivalente ao percentual (13,23%) que essa vantagem representou sobre o menor vencimento básico da Administração Pública Federal no momento de publicação da lei. No entanto, as referidas rubricas foram excluídas da ficha financeira atual.
11.2.13.	Houve o registro de pelo menos uma rubrica com 'Denominação para análise pelo TCU = Vantagem de caráter pessoal (23700 - VPNI INATIVO (Vantagem de caráter pessoal - Incorporação de quintos/décimos de função) - R$ 2.984,45) .
a.	Justificativa do Gestor de Pessoal: Não há. Verificação efetuada no âmbito do TCU.
b.	Análise do Controle Interno:  Não há. Verificação efetuada no âmbito do TCU.
c.	Análise da unidade técnica (Sefip/TCU) :
'É ilegal a incorporação de quintos após 8/4/1998, devendo-se, no entanto, observar a modulação dos efeitos do RE 638.115/CE. A jurisprudência desta Corte se firmou no sentido de que é irregular o pagamento de parcelas de quintos/décimos incorporadas relativas ao período 8/4/1998 a 4/9/2001 ainda que a incorporação tenha sido assegurada por decisão judicial transitada em julgado (Acórdão 2737/2019-TCU-Segunda Câmara) .No caso em análise, por ter sido concedido com base em decisão administrativa, a vantagem deve ser transformada em ''parcela complementar'', a ser absorvida por reajustes futuros.'
11.2.14.	Ato e-Pessoal em substituição a ato Sisac devolvido de acordo com comunicado da presidência do TCU.
a.	Justificativa do Gestor de Pessoal: Não há. Verificação efetuada no âmbito do TCU.
b.	Análise do Controle Interno:  Não há. Verificação efetuada no âmbito do TCU.
c.	Análise da unidade técnica (Sefip/TCU) : Ato em substituição a ato SISAC devolvido com entrada original no TCU na data de 11/5/2016.
11.3.	O detalhamento da inconsistência acima elencada encontra-se no anexo II dessa instrução. 
11.4.	Encaminhamento do ato: 
11.4.1.	Considerar ILEGAL e recusar registro  do ato de Aposentadoria de SANDRA REGINA MAXIMIANO do quadro de pessoal do órgão/entidade Tribunal Regional do Trabalho da 15ª Região - Campinas/SP, com base nos arts. 71, inciso III, da Constituição Federal, 1º, inciso V, e 39, inciso II, da Lei 8.443/1992 e 260, § 1º, do Regimento Interno.
11.4.2.	Com fulcro no art. 262, caput, do Regimento Interno deste Tribunal, determinar ao órgão/entidade Tribunal Regional do Trabalho da 15ª Região - Campinas/SP que: 
a.	dê ciência, no prazo de quinze dias, contados da notificação, do inteiro teor desta deliberação ao interessado, alertando-o de que o efeito suspensivo proveniente da interposição de eventuais recursos junto ao TCU não o exime da devolução dos valores percebidos indevidamente, caso o recurso não seja provido.
b.	informe o teor do acórdão que vier a ser prolatado, encaminhando ao TCU, no prazo de trinta dias, comprovante da data de ciência pelo interessado, nos termos do art. 4º, § 3º, da Resolução TCU 170/2004.
c.	dispense a devolução dos valores indevidamente recebidos de boa-fé até a data da ciência do órgão/entidade Tribunal Regional do Trabalho da 15ª Região - Campinas/SP, do acórdão que vier a ser proferido, com base no Enunciado 106 da Súmula da Jurisprudência do TCU.
CONCLUSÃO
12.	A abrangência e a profundidade das verificações levadas a efeito fundamentam convicção de que os atos 36568/2020, 36653/2020 e 36213/2020 podem ser apreciados pela ilegalidade, em razão das irregularidades apontadas no item Exame das Constatações desta instrução, que representam afronta à legislação e à jurisprudência de referência.
13.	Os aludidos atos deram entrada neste Tribunal há menos de cinco anos, não sendo aplicável, portanto, o procedimento de contraditório e ampla defesa determinado pelo Acórdão 587/2011-TCU-Plenário.
PROPOSTA DE ENCAMINHAMENTO
14.	Ante o exposto, com fundamento no art. 71, inciso III, da Constituição Federal, no art. 1º, inciso V, e art. 39, incisos I e II, da Lei 8.443/1992, no art. 260 do Regimento Interno do Tribunal de Contas da União, propõe-se: 
14.1.	Considerar ILEGAIS e recusar registro  dos atos de Aposentadoria de MIRIAM DE OLIVEIRA LAZARIM, SANDRA REGINA MAXIMIANO e MARINEZ GAZOTTO do quadro de pessoal do órgão/entidade Tribunal Regional do Trabalho da 15ª Região - Campinas/SP, com base nos arts. 71, inciso III, da Constituição Federal, 1º, inciso V, e 39, inciso II, da Lei 8.443/1992 e 260, § 1º, do Regimento Interno.
14.2.	Com fulcro no art. 262, caput, do Regimento Interno deste Tribunal, determinar ao órgão/entidade Tribunal Regional do Trabalho da 15ª Região - Campinas/SP que: 
14.2.1.	dispense a devolução dos valores indevidamente recebidos de boa-fé até a data da ciência do órgão/entidade Tribunal Regional do Trabalho da 15ª Região - Campinas/SP, do acórdão que vier a ser proferido, com base no Enunciado 106 da Súmula da Jurisprudência do TCU.
14.2.2.	informe o teor do acórdão que vier a ser prolatado, encaminhando ao TCU, no prazo de trinta dias, comprovante da data de ciência pelo interessado, nos termos do art. 4º, § 3º, da Resolução TCU 170/2004.
14.2.3.	dê ciência, no prazo de quinze dias, contados da notificação, do inteiro teor desta deliberação ao interessado, alertando-o de que o efeito suspensivo proveniente da interposição de eventuais recursos junto ao TCU não o exime da devolução dos valores percebidos indevidamente, caso o recurso não seja provido.'
3.	O Ministério Público, neste ato representado pelo Procurador Sergio Ricardo Costa Caribé, mediante sucinto Parecer espelhado à peça 8, anuiu à proposição da Sefip.
É o Relatório.

não há.

Procurador Sergio Ricardo Costa Caribé.

PESSOAL. APOSENTADORIA. INCLUSÃO NOS PROVENTOS DA VANTAGEM DE QUINTOS/DÉCIMOS DECORRENTES DO EXERCÍCIO DE FUNÇÕES COMISSIONADAS EM PERÍODOS POSTERIORES A 8/4/1998. ADEQUAÇÃO DA PARCELA INCORPORADA À MODULAÇÃO ESTABELECIDA PELO SUPREMO TRIBUNAL FEDERAL NO ÂMBITO DO RE 638.115. ILEGALIDADE DOS ATOS E NEGATIVA DE REGISTRO. DETERMINAÇÕES. CIÊNCIA.

APOSENTADORIA (APOS)

Secretaria de Fiscalização de Integridade de Atos e Pagamentos de Pessoal e de Benefícios Sociais (Sefip).

Versam os presentes autos acerca de três Aposentadorias concedidas pelo Tribunal Regional do Trabalho da 15ª Região - Campinas/SP, na modalidade voluntária, com proventos integrais, calculados com base na última remuneração do cargo em que se deu a aposentadoria.	
2.	A hipótese tratada nos presentes autos refere-se à incorporação de parcela de "quintos" decorrentes do exercício de função comissionada após o advento da Lei 9.624/1998, com proposições convergentes pela ilegalidade das concessões. 
3.	Na espécie, o STF, no âmbito do RE 638.115/CE, ao deliberar acerca do tema, aprovou a tese de que "ofende o princípio da legalidade a decisão que concede a incorporação de quintos pelo exercício de função comissionada no período de 8/4/1998 até 4/9/2001, ante a carência de fundamento legal". Mais tarde, em sede de embargos declaratórios, modulou os efeitos dessa decisão para, primeiro, autorizar a continuidade do pagamento da parcela incorporada por força de decisão judicial passada em julgado, sem absorção e, segundo, no que tange ao pagamento dessa rubrica mediante decisão judicial não transitada em julgado ou por medida administrativa, modulou os seus efeitos de modo que, aqueles que continuam recebendo a parcela questionada, tenham o pagamento mantido até sua absorção integral por quaisquer reajustes futuros concedidos aos servidores. 
4.	Conforme consta das peças 2-4, as Sras. Marinez Gazotto, Miriam de Oliveira Lazarim e Sandra Regina Maximiano ocuparam funções comissionadas em períodos posteriores ao advento da Lei 9.624/1998, cujas parcelas foram incorporadas aos seus proventos por força de decisão administrativa, razão por que deve ser determinado ao órgão de origem que proceda à adequação das aludidas parcelas conforme modulado pelo Supremo Tribunal Federal no âmbito do RE 638.115, comunicando a este Tribunal as providências adotadas.
5.	Consigno, ainda, que os atos em análise deram entrada nesta Corte de Contas em prazo inferior a cinco anos, não sendo aplicável, portanto, a nova orientação do STF consubstanciada no RE 636.553/RS. Aplica-se, por fim, o Enunciado 106 da Súmula de Jurisprudência deste Tribunal quanto ao ressarcimento das importâncias indevidamente recebidas de boa-fé, até a data do conhecimento desta deliberação.  
		Ex positis, acolhendo a proposição da unidade técnica a que anuiu o Ministério Público, manifesto-me por que o Tribunal aprove o acórdão que ora submeto à deliberação deste Colegiado. 
TCU, Sala das Sessões Ministro Luciano Brandão Alves de Souza, em 27 de abril de 2021.
AUGUSTO SHERMAN CAVALCANTI 
Relator